臺灣臺南地方法院民事判決
111年度訴字第87號
原      告  李婉貞  

訴訟代理人  呂昀叡律師
被      告  黃季娳  
兼
訴訟代理人  黃玉龍  
上列當事人間請求侵權行為損害賠償事件，經本院於民國111年3
月3日言詞辯論終結，判決如下：
　　主　文
被告應連帶給付原告新臺幣500,000元，及被告甲○○自民國111年
1月27日起，被告乙○○自民國111年2月7日起，均至清償日止，按
週年利率百分之5計算之利息。
訴訟費用由被告連帶負擔12分之5，餘由原告負擔。
本判決原告勝訴部分得假執行。但被告如以新臺幣500,000元為
原告供擔保，得免為假執行。
原告其餘之訴及假執行之聲請均駁回。
    事實及理由
一、原告主張：伊與被告甲○○於民國97年5月26日結婚，詎甲○○
    於婚姻關係存續中，與明知甲○○為有婚姻關係之被告乙○○生
    有一子黃OO（姓名詳卷)，導致伊與甲○○婚姻關係生變，進
    而於110年9月6日與甲○○兩願離婚，被告2人於同年10月12日
    結婚。被告2人故意侵害伊之配偶權，爰依侵權行為法律關
    係，請求被告2人非財產上損害賠償等語。並聲明：㈠被告應
    連帶給付原告新臺幣(下同)1,200,000元，及自起訴狀繕本
    送達翌日起至清償日止，按週年利率5％計算之利息；㈡願供
    擔保請准宣告假執行。
二、被告2人則以：對原告主張之侵權行為事實沒有意見，但請
    求之數額太高。被告2人於新型冠狀病毒疫情發生前，雖已
    認識，然於疫情發生後交集變多而喜歡上彼此，2人109年10
    月不小心有了黃OO。甲○○與原告之婚姻關係本來就有問題，
    離婚不單單是因為被告2人之感情所導致等語。並為答辯聲
    明：㈠原告之訴駁回；㈡願供擔保，請准免為假執行。
三、原告主張與甲○○婚姻關係存續期間為97年5月26日至110年9
    月6日，乙○○明知甲○○為有婚姻關係之人，竟於上開期間與
    甲○○生有黃OO等情，為被告2人所不爭執，且有兩造之戶籍
    謄本在卷可查，認為真實。原告主張被告共同侵害配偶權應
    賠償非財產損害之數額，則為被告2人所否認，並以前揭情
    詞置辯。是本件之爭點在於：原告得請求之數額為何？
四、得心證之理由　　
　㈠參酌民法第184條第1項、第195條第1項、第3項等規定，可知
    故意不法侵害他人配偶關係之身分法益而情節重大，被害人
    雖非財產上之損害，亦得請求賠償相當之金額。又婚姻係以
    夫妻之共同生活為其目的，配偶應互相協力保持其共同生活
    之圓滿安全及幸福，而夫妻互守誠實，係為確保其共同生活
    之圓滿安全及幸福之必要條件，配偶自有因婚姻契約而互負
    誠實之義務，配偶之一方行為不誠實，破壞共同生活之圓滿
    安全及幸福者，即為違反因婚姻契約之義務而侵害他方之權
    利。是所謂配偶權，係指配偶間因婚姻關係成立以互負誠實
    義務為內容之權利，一方配偶與第三人通姦，或逾越婚姻誠
    實義務之行為，諸如與配偶以外之人同宿一室、摟抱、親吻
    或其他行為，依社會一般通念，足以破壞夫妻共同生活圓滿
    、安全及幸福，而有違婚姻關係配偶間應負之誠實義務者，
    均屬共同侵害他方配偶之配偶權。查被告對原告主張之侵權
    行為事實並不爭執，已如前述，被告2人所生之子黃OO係在
    原告與甲○○婚姻關係存續中受孕，足以推認，被告2人在原
    告與甲○○婚姻關係存續中除已有超出一般朋友之感情依賴外
    ，另有性行為之發生，而生有黃OO，是甲○○明知其為原告之
    配偶，乙○○明知甲○○為有配偶之人，2人竟發生前揭行為，
    顯已逾越已婚男女對外及對已婚男女之社交分際，並超出社
    會一般通念所能容忍之範圍。被告2人所為上開行為足以動
    搖甲○○與原告間婚姻關係共同生活圓滿幸福之忠實目的，自
    屬不法侵害原告基於配偶關係之身分法益而情節重大，堪認
    原告受有精神上痛苦之損害，且此損害與被告2人前述行為
    間有相當因果關係，依前揭說明，原告依民法侵權行為損害
    賠償法律關係，請求被告2人負侵權責任，連帶賠償其所受
    非財產上之損害，應屬有據。
  ㈡不法侵害他人之人格權，被害人受有非財產上損害，請求加
    害人賠償相當金額之慰撫金時，法院對於慰撫金之量定，應
    斟酌實際加害情形、所造成之影響、被害人痛苦之程度、兩
    造之身分地位經濟情形及其他各種狀況，以核定相當之數額
    。而身分法益與人格法益同屬非財產法益，依同一理由，前
    揭有關人格法益受侵害而酌定慰撫金之標準，自得為本件衡
    量因身分法益受侵害所生損害賠償金額之參考。審酌原告自
    述其擔任講師，甲○○則為公務員、乙○○現無業，兼衡被告2
    人加害情事、侵害配偶權期間及行為、兩造對事件發生之陳
    述、原告所受之痛苦程度、兩造之工作及財產狀況等一切情
    狀，認原告配偶權受被告共同侵害之非財產上損害以500,00
    0元為適當，應予准許。至逾此範圍之請求，則屬過高而無
    理由。
五、綜上所述，原告依侵權行為之法律關係，請求被告連帶賠償
    500,000元，及依民法第229條、第233條第1項及第203條規
    定，請求甲○○自111年1月27日起，乙○○自同年2月7日起，均
    至清償日止，按週年利率5％計算之利息，為有理由，應予准
    許；其餘部分原告請求為無理由，應予駁回。又本件判決所
    命被告2人給付之金額未逾500,000元，就原告勝訴部分，依
    民事訴訟法第389條第1項第5款之規定，應依職權宣告假執
    行；被告聲明願供擔保免為假執行，於法相符，宣告被告如
    預供相當之擔保，得免為假執行。至原告敗訴部分，其假執
    行之聲請，已失所附麗，不應准許，併予駁回。並依民事訴
    訟法第79條規定，諭知兩造負擔訴訟費用之比例。
六、本件事實已臻明確，兩造其餘之攻擊或防禦方法，及所援用
    之證據，經本院斟酌後，認為與判決基礎之事實並無影響，
    均不足以影響本裁判之結果，自無庸一一詳予論駁之必要。
七、據上論結，本件原告之訴為一部有理由，一部無理由，判決
    如主文。
中　　華　　民　　國　　111 　年　　3 　　月　　17　　日
                  民事第三庭  法  官   施介元
以上正本係照原本作成。 
如不服本判決，應於送達後20日內，向本院提出上訴狀並表明上
訴理由（須附繕本）。如委任律師提起上訴者，應一併繳納上訴
審裁判費。
中　　華　　民　　國　　111 　年　　3 　　月　　17　　日
                              書記官  曾怡嘉